臺灣橋頭地方法院民事判決
111年度旗簡字第47號
原      告  方耀慶  



被      告  湯家維  

訴訟代理人  王文琳  
上列當事人間請求損害賠償事件，經臺灣高雄地方法院移送前來
（111年度雄簡字第59號），本院於民國111年4月26日言詞辯論
終結，判決如下：
    主      文
被告應給付原告新臺幣伍仟元，及自民國一百一十年十月二十一
日起至清償日止，按週年利率百分之五計算之利息。
原告其餘之訴駁回。
訴訟費用新臺幣伍仟肆佰元，由被告負擔新臺幣伍拾肆元，餘由
原告負擔。
本判決關於原告勝訴部分得假執行。但被告如以新臺幣伍仟元為
原告預供擔保後，免為假執行。
    事實及理由
一、原告主張：被告於民國109年6月28日21時25分許，以其所有
    之手機門號0000000000號（下稱系爭門號）撥打電話予原告
    ，在電話中向原告恫嚇「幹你娘芝麻、我打你到地上爬、我
    期待你在地上爬的時候」（下稱系爭言詞）等語，致原告心
    生畏懼，擔心害怕生命及身體之安全。爰依民法第184條第1
    項前段規定提起本訴。聲明：被告應給付原告新臺幣（下同
    ）500,000元，及自起訴狀繕本送達翌日即110年10月21日起
    至清償日止，按週年利率百分之5計算之利息。
二、被告則以：伊有憂鬱症，有時候會情緒失控，伊沒有傷害原
    告的意思，伊知道錯了等語，資為抗辯。聲明：原告之訴駁
    回。
三、不爭執事項：被告於109年6月28日21時25分許，以系爭門號
    撥打電話予原告，在電話中以系爭言詞向原告恫嚇，以此加
    害原告生命及身體之行為，致原告心生畏懼，而生危害於其
    安全。
四、本院得心證理由：
（一）按因故意或過失，不法侵害他人之權利者，負損害賠償責
      任。不法侵害他人之身體、健康、名譽、自由、信用、隱
      私、貞操，或不法侵害其他人格法益而情節重大者，被害
      人雖非財產上之損害，亦得請求賠償相當之金額，民法第
      184條第1項前段、第195條第1項分有明定。經查，原告於
      109年6月28日21時25分許，以系爭言詞向原告恫嚇，為兩
      造所不爭執，則原告因此受有精神痛苦，堪可認定，被告
      自應對原告負損害賠償責任。
（二）次按精神慰撫金之多寡，應斟酌雙方之身分、地位、資力
      與加害之程度及其他各種情形核定相當之數額。其金額是
      否相當，自應依實際加害情形與被害人所受之痛苦及雙方
      之身分、地位、經濟狀況等關係決之。爰審酌原告自陳博
      士在學、自營不動產教學、名下有房地、每月收入7至10
      萬元；被告自陳研究所肄業、無業、無財產、無收入，及
      本院依職權查詢之兩造財產所得資料，暨被告侵害原告之
      手段、程度等一切情狀，認原告請求精神慰撫金以5,000
      元為適當，逾此範圍之請求則屬過高，不應准許。
（三）據此，原告得請求被告賠償之金額為5,000元，原告於此
      範圍內請求，洵屬有據，逾此範圍，即屬無據。　　　
五、綜上所述，原告依民法第184條第1項前段規定，請求如主文
    第一項所示，為有理由，應予准許，逾此範圍，為無理由，
    應予駁回。
六、原告勝訴部分，係適用簡易程序所為被告敗訴之判決，應依
    民事訴訟法第389條第1項第3款規定，依職權宣告假執行。
    並依同法第392條第2項規定，依職權宣告被告如為原告預供
    擔保，免為假執行。
七、本件事證已臻明確，兩造其餘攻擊防禦方法與證據，核與判
    決之結果不生影響，爰不一一論列，併此敘明。　　
八、訴訟費用負擔之依據：民事訴訟法第79條。
中　　華　　民　　國　　111 　年　　5 　　月　　12　　日
          　　　　旗山簡易庭  法　　　官  呂明龍
以上正本係照原本作成。
如不服本判決，應於送達後20日內，向本院提出上訴狀並表明上
訴理由，如於本判決宣示後送達前提起上訴者，應於判決送達後
20日內補提上訴理由書（須附繕本）。
中　　華　　民　　國　　111 　年　　5 　　月　　12　　日
      　　　　　　　　　　　　書　記　官  陳秋燕